臺灣新北地方法院刑事判決　　　　　　110年度原簡上字第1號
上　訴　人　臺灣新北地方檢察署檢察官
被　　　告　林延昌


　　　　　　李宗駿



選任辯護人　許永昌律師（法扶律師）
上列上訴人因被告傷害案件，不服本院民國109 年9 月24日所為
109 年度原簡字第220 號第一審刑事簡易判決（起訴案號：108
年度偵字第34016 號），提起上訴，本院管轄之第二審合議庭判
決如下：
    主  文
原判決撤銷。
林延昌共同犯傷害罪，處有期徒刑肆月，如易科罰金，以新臺幣
壹仟元折算壹日。
李宗駿共同犯傷害罪，累犯，處有期徒刑參月，如易科罰金，以
新臺幣壹仟元折算壹日。
    事  實
一、緣林延昌因故與吳翔渝發生糾紛，友人管浩廷（所涉強制罪
    嫌，業據不起訴處分確定）遂約其等於民國108 年5 月5 日
    凌晨1 時許，在新北市○○區○○路00○0 號自助洗車場談
    判，並邀集吳翔渝、林延昌、李宗駿、代號AD000-A108293
    之女子（真實姓名、年籍詳卷，下稱A 女）、王光世、潘麗
    米共同前往（林延昌、A 女、潘麗米所涉強制罪嫌及李宗駿
    、王光世所涉強制、毀損等罪嫌，均經不起訴處分確定），
    吳翔渝則協同友人鄭宇軒、沈佩璇到場。嗣兩方到場後，吳
    翔渝即徒手毆打李宗駿，李宗駿及林延昌見狀亦共同基於傷
    害之犯意聯絡，徒手與吳翔渝互毆，致吳翔渝受有臉部唇挫
    傷、左上正中門牙牙冠斷裂、牙髓暴露齒髓炎、左上側門牙
    牙冠牙根斷裂、牙髓暴露齒髓炎、胸前壁挫傷及右肘挫傷之
    傷害（吳翔渝涉犯傷害罪嫌部分，未據告訴）。
二、案經吳翔渝訴由新北市政府警察局土城分局報告臺灣新北地
    方檢察署檢察官偵查起訴。
    理  由
一、被告於第二審經合法傳喚，無正當之理由不到庭者，得不待
    其陳述，逕行判決，刑事訴訟法第371 條定有明文。又對於
    簡易判決處刑不服而上訴者，得準用上開規定，此觀諸刑事
    訴訟法第455 條之1 第3 項之規定自明。查本案被告林延昌
    經本院合法傳喚後，無正當理由未到庭，有本院送達證書回
    證1 紙、刑事報到單1 份在卷可稽（見本院110 年度原簡上
    字第1 號卷【下稱簡上卷】第193 、201 頁），爰不待其陳
    述而為一造辯論判決，合先敘明。
二、訊據被告林延昌、李宗駿於警詢、偵訊、原審及本院審理中
    ，就上開犯罪事實均坦承不諱（見108 年度偵字第34016 號
    卷【下稱偵卷】第15、16、255 、261 頁；本院109 年度原
    易字第58號卷【下稱原審卷】第77頁；簡上卷第128 、180
    頁），核與證人即告訴人吳翔渝、證人A 女、王光世、管浩
    廷、沈佩璇於警詢、偵查中之證述及證人潘麗米、鄭宇軒於
    偵查中之證述情節大致相符（見偵卷第28、29、32至34、42
    至44、47至59、64、65、169 至174 、255 、257 、259 頁
    ），並有天成醫院108 年5 月6 日診字第000000000 號診斷
    證明書、全球牙醫診所診斷證明書各1 份、現場錄影畫面擷
    圖4 幀及天成醫院檢傷照片8 幀在卷可按（見偵卷第91、93
    、99、101 、105 至107 頁），足徵被告林延昌、李宗駿上
    開任意性自白與事實相符，可資採為認定事實之依據，本案
    事證明確，被告林延昌、李宗駿犯行均堪認定，應予依法論
    科。
三、論罪科刑
  ㈠按行為後法律有變更者，適用行為時之法律。但行為後之法
    律有利於行為人者，適用最有利於行為人之法律，刑法第2
    條第1 項定有明文。經查，被告林延昌、李宗駿行為後，刑
    法第277 條第1 項之規定業於108 年5 月29日修正公布，並
    自同年月31日生效施行。修正前刑法第277 條第1 項規定：
    「傷害人之身體或健康者，處3 年以下有期徒刑、拘役或1
    千元以下罰金。」；修正後刑法第277 條第1 項則規定：「
    傷害人之身體或健康者，處5 年以下有期徒刑、拘役或50萬
    元以下罰金。」，是經比較新舊法之結果，修正後刑法第27
    7 條第1 項傷害罪之法定刑度已較修正前提高，並無較有利
    於被告林延昌、李宗駿之情形，依刑法第2 條第1 項前段之
    規定，應適用行為時即修正前刑法第277 條第1 項之規定。
    核被告林延昌、李宗駿所為，均係犯修正前刑法第277 條1
    項之傷害罪。被告林延昌、李宗駿就上開傷害犯行，有犯意
    聯絡及行為分擔，為共同正犯。
  ㈡被告李宗駿前因違反毒品危害防制條例罪案件，經臺灣士林
    地方法院以105 年度審原簡字第26號判決判處有期徒刑2 月
    確定，於106 年1 月26日易科罰金執行完畢，有臺灣高等法
    院被告前案紀錄表在卷可查，是被告李宗駿於徒刑執行完畢
    後，5 年以內故意再犯本案有期徒刑以上之罪，為累犯。本
    院審酌被告李宗駿先前所犯與本案罪質、犯罪手法及態樣並
    不相同，且本次犯行距離前次執行完畢已經數年，實難僅憑
    被告李宗駿5 年內復犯本案，遽認前案之執行尚未收矯治之
    效，是綜合各情以觀，為免被告李宗駿所受刑罰超過其所應
    負擔之罪責，爰不予加重其最低刑度。
四、撤銷改判、科刑之理由：
  ㈠原審判決以被告林延昌、李宗駿犯罪事證明確，予以論罪科
    刑，固非無見。惟按科刑判決旨在實現刑罰權之分配正義，
    故法院對有罪被告之科刑判決，應符合罪刑相當之原則，使
    輕重得宜，罰當其罪，以契合社會之法律感情，此所以刑法
    第57條明定科刑時應審酌一切情狀，尤應注意該條所列10款
    事項以為科刑輕重之標準。查被告林延昌、李宗駿於占人數
    優勢之情形下，共同毆打告訴人之頭臉部及身體，造成告訴
    人受有臉部唇挫傷、左上正中門牙牙冠斷裂、牙髓暴露齒髓
    炎、左上側門牙牙冠牙根斷裂、牙髓暴露齒髓炎、胸前壁挫
    傷及右肘挫傷等傷害，顯示被告林延昌、李宗駿主觀之惡性
    、所採行手段之危害性、對告訴人及對社會治安所生之危害
    程度均屬非輕，且被告林延昌、李宗駿雖於原審審理中與告
    訴人達成和解，同意分別給付告訴人新臺幣15萬元及10萬元
    ，並均應於109 年8 月10日前給付完畢，惟迄本院110 年9
    月16日辯論終結前，均未賠償分文，難認犯後已有彌補己身
    過錯之意。原審於量刑時，未詳予審酌上情，對被告林延昌
    、李宗駿僅分別判處拘役30日、20日，不免過輕。被告李宗
    駿之辯護人主張被告李宗駿坦承犯罪，節省司法資源，並與
    告訴人達成和解，且被告李宗駿之經濟狀況確實非佳，原審
    量刑並無過輕之情，應駁回上訴等語，尚非可採；檢察官上
    訴以被告未依約履行和解內容，原審量刑過輕，指摘原判決
    不當，為有理由，應由本院將原判決撤銷改判。
  ㈡爰審酌被告林延昌、李宗駿均為智識成熟之成年人，卻不思
    以理性方式解決糾紛，恣意對告訴人施加暴行，致告訴人受
    有如事實欄所載之傷害，顯見其漠視他人身體法益之心態，
    對告訴人及對社會治安所生之危害程度均甚鉅，殊值非難，
    而被告林延昌、李宗駿犯後雖均能坦承犯行，並於原審審理
    時與告訴人達成和解，有本院調解筆錄1 份在卷可參（見原
    審卷第72-2、72-3頁），惟嗣後均未依約履行和解條件，犯
    後態度難認良好，兼衡其等之犯罪動機、目的、手段、告訴
    人所受傷勢程度，暨被告林延昌自陳學歷為高中畢業之智識
    程度、從事工地臨時工、收入不固定、需撫養小孩；被告李
    宗駿自陳學歷為國小畢業之智識程度、已婚、目前待業中、
    太太需換肝、有兩名子女及母親需撫養之家庭生活經濟狀況
    （見原審卷第79頁；本院卷第215 、221 至227 頁）等一切
    情狀，及告訴人對量刑之意見，分別量處如主文第2 項、第
    3項所示之刑，並諭知易科罰金之折算標準。
據上論斷，應依刑事訴訟法第455 條之1 第1 項、第3 項、第37
1 條、第369 條第1 項前段、第364 條、第299 條第1 項前段，
刑法第2 條第1 項前段、第28條、第47條第1 項、第41條第1 項
前段，修正前刑法第277 條第1 項，刑法施行法第1 條之1 第1
項、第2 項前段，判決如主文。
本案經檢察官謝承勳提起公訴，檢察官黃國宸、宋有容到庭執行
職務。
中    華    民    國   110    年    10    月    7     日
                  刑事第五庭    審判長法  官  胡堅勤
                                      法  官  賴昱志
                                      法  官  王筱維
 上列正本證明與原本無異。
不得上訴。
                                      書記官  李佳勳
中    華    民    國   110    年    10    月    8     日
附錄本判決論罪科刑法條全文：
《中華民國刑法第277條》（108年5月29日修正前）
傷害人之身體或健康者，處3 年以下有期徒刑，拘役或1 千元以
下罰金。
犯前項之罪，因而致人於死者，處無期徒刑或7 年以上有期徒刑
；致重傷者，處3 年以上、10年以下有期徒刑。